臺灣桃園地方法院刑事判決　　　　　　 96年度簡上字第182號
上　訴　人　丙○○
上列上訴人因傷害案件，不服本院桃園簡易庭96年度桃簡字第
147 號，中華民國96年2 月26日第一審判決（聲請簡易判決處刑
書案號：臺灣桃園地方法院檢察署95年度偵字第21328 號）提起
上訴，本院管轄之第二審合議庭判決如下：
    主  文
原判決撤銷。
丙○○傷害人之身體，處拘役肆拾日，如易科罰金以新台幣壹仟
元折算壹日，減為拘役貳拾日，如易科罰金以新台幣壹仟元折算
壹日。
    事  實
一、緣丙○○於民國95年6 月23日下午6 時許，駕駛車號6J-552
    8 號自小客車，沿桃園縣八德市○○街往力行街方向直行，
    駛至國道2 號橋下之交岔路口，適有甲○○駕駛車號PL-725
    4 號自小客車，沿八德市國道2 號橋下道路往介壽路方向直
    行，亦駛至上開交岔路口，其2 人因均未在無號誌之交岔路
    口前充分注意車前狀況，並採取必要之安全措施，且甲○○
    未注意其之左方車應讓丙○○之右方車先行，以致上開2 自
    小客車前方葉子板發生輕微擦撞（無人受傷）之小車禍。詎
    丙○○不思以法律途徑尋求解決，竟因於95年8 月2 日下午
    4 時40分許，在八德市○○○街與介壽路口發現正在擦車之
    甲○○，即出口質問甲○○為何不與其和解、賠償其之損失
    ，甲○○回稱既然已經送車禍鑑定，就等鑑定結果出來再作
    處理，丙○○即因此不快，以其手臂鎖住甲○○之咽喉並扣
    住甲○○之頭部，並徒手毆打甲○○之頭部與眼睛，致甲○○受有頭部外傷、左眼結膜下出血、臉部、左肘及左小腿鈍
    挫傷與擦傷、咽腔黏膜紅腫之傷害。
二、案經甲○○訴由桃園縣政府警察局八德分局報告臺灣桃園地
    方法院檢察署檢察官聲請簡易判決處刑。
    理  由
一、訊據被告丙○○固坦承有發生上開車禍，並於嗣後案發時地
    碰見告訴人甲○○，然矢口否認有何傷害犯行，辯稱：本件
    車禍是告訴人撞伊的車，之後伊好幾次打電話要約告訴人談
    和解的事，告訴人都不接伊電話、也不出來，案發日伊下班
    後在東勇北街跟力行街口碰到告訴人，告訴人當時正在維修
    其擺在路邊的中古車，伊就過去詢問告訴人上開車禍案件要
    如何處理，結果告訴人態度不好、不理伊，伊又上前去詢問
    告訴人，告訴人就推伊一把，伊也推告訴人，其二人都倒地
    ，沒有扭打，都自行爬起來，然後告訴人就就叫伊去做車禍
    鑑定，伊也有去做鑑定，事後伊又打電話給告訴人，說要去
    八德市調解委員會調解，告訴人說其現在不要跟伊調解了，
    其要去驗傷要告伊，伊不知道告訴人診斷書上那些嚴重的傷
    勢從哪裡來的，伊並沒有毆打告訴人的事實云云。惟查：被
    告與告訴人於95年6 月23日下午6 時許，在桃園縣八德市○○街○○道2 號橋下之交岔路口發生之車禍業據本院職權調
    得該件車禍相關書面資料，有桃園縣警察局八德分局96年6
    月20日德警分交字第0963021487號函及附件附卷可稽，依該
    等書面資料顯示，本件車禍，被告與告訴人均與有過失責任
    即其2 人因均未在無號誌之交岔路口前充分注意車前狀況，
    並採取必要之安全措施，另告訴人未注意其之左方車應讓被
    告之右方車先行，以釀車禍，然無論如何，被告自應依法律
    程序向告訴人求償，焉有在案發時、地與告訴人理論，並進
    而發生推扯之理。再查，依告訴人所提聖保祿醫院之診斷證
    明書所示，其於案發日下午即96年8 月2 日下午5 時35分即
    至該醫院急診，並開立受有頭部外傷、左眼結膜下出血、臉
    部、左肘及左小腿鈍挫傷與擦傷之傷害之診斷證明書，依其
    所提瀚文耳鼻喉科診所之診斷證明書所示，其於案發日之翌
    日即95年8 月3 日至該診所看診，並開立受有咽腔黏膜紅腫
    之傷害之診斷證明書附卷可憑，此等傷勢部位正與告訴人於
    95年12月25日接受檢察官偵訊時證稱被告以其手臂鎖住其之
    咽喉並扣住其之頭部，並徒手毆打其之頭部與眼睛之情節相
    符，其之該等偵訊證詞又與其在本院審理證詞相符。又查，
    被告聲請本院傳喚證人乙○○到庭，並稱證人乙○○有在場
    目擊所有情形（告訴人則堅稱案發從頭到尾均未見該證人）
    ，證人乙○○雖於本院證稱「我當時剛好騎機車經過，看見
    我認識的被告正在和告訴人拉扯，他們兩人倒在地上，我就
    過去幫忙，叫他們不要拉來拉去，被告二人很快就從地上起
    來了，被告走過我這邊來，手上拿著美工刀，被告向我說，
    那支美工刀是告訴人的，被告說他當時搶告訴人的美工刀，
    所以才和告訴人拉扯，被告怕告訴人拿美工刀刺被告，然後
    我們就走了，我們沒有叫警察來，因為我們想說兩方面沒事
    就好了。」云云，然經檢察官聲請本院隔離被告與證人乙○○分別訊問，被告稱當天乙○○騎三陽125 迪爵款式的紅色
    機車，伊當時是騎光陽黑色125cc 豪邁款式機車，然證人乙○○則證稱其當時是騎光陽豪邁125 黑色舊款機車（並稱該
    機車很舊，該機車是其弟弟的，其不知道車號），另其沒有
    注意看被告騎何機車，其看到的時候，被告沒有騎機車，當
    時被告與告訴人在拉扯；其另證稱「離開時，我和被告邊走
    邊聊天，我問被告發生什麼事情，我走到我停放機車的地方
    就離開，被告送我到我停放機車的地方，然後我先離開，所
    以我沒有看到被告騎什麼機車，所以也沒有看到他離開時往
    何方向，我是往東勇街500 號的方向離開。」云云，然被告
    卻陳稱「．．．，接下來乙○○問我手上怎麼會有刀子，我
    回答說，我從告訴人手上搶過來的，我說告訴人當時在維修
    車子，手上拿著美工刀，我怕受到傷害，我把刀子搶過來，
    乙○○後來沒有再說話，她就說她要去她媽媽在附近開的檳
    榔攤，我們就各自騎機車就走了，我當時是騎光陽黑色125
    ＣＣ豪邁款式機車。」、「（檢察官問：你們各自騎機車離
    開，是同向還是反向？）反向，我往大樹方向，乙○○往八
    德市場的方向。」云云，被告與證人乙○○對於其2 人本身
    如何到達案發現場、如何離去之過程，所供相左；再者，對
    於被告何時請證人乙○○出來作證乙事，被告陳稱「上次開
    （準備）庭的時候，我當天到她家，跟她講，因為現場沒有
    攝影機，所以要請她出庭作證，．．．。」云云，證人乙○○則證稱「是上次準備庭，他收到傳票後，尚未開庭時，他
    就向我說，若有需要，要請我出來幫他作證，上次準備庭，
    是經電話聯絡到法庭來開庭，我上次是騎機車來法庭。」云
    云，其2 人對於何時、如何取得連繫而共同至本院參加準備
    庭乙事，所供亦有矛盾。復以，證人乙○○又稱證告訴人當
    時應該有看到1 個女生，只是其站得很遠，其手上拿著一頂
    安全帽，告訴人應該有印象云云，然其於該段證詞之前，又
    向本院證稱其騎機車經過現場，發現被告與告訴人倒在地上
    拉扯時，就走過去幫忙，並叫被告與告訴人不要拉來拉去云
    云，並明確證稱當時其僅距離被告與告訴人4 公尺多而已，
    則其嗣又證稱「只是其站得很遠」云云，顯與其前言互不相
    合。綜上，證人乙○○上開證言均顯屬偽證之詞，本院不予
    採信，本件事證明確，被告本件傷害犯行足堪認定。
二、原審核被告所為，係犯刑法第277 條第1 項之傷害罪，並援
    引刑法第41條第1 項前段，刑法施行法第1 條之1 之規定，
    而量處其處拘役40日，如易科罰金新台幣壹千元折算壹日，
    其認事、用法均無違誤，量刑亦屬妥適。上訴人徒執前詞指
    摘原判決不當，核無理由，本應予以駁回，然原審判決時中
    華民國九十六年罪犯減刑條例尚未立法施行，原審判決後，
    該條例已於96年7 月16日施行，被告所犯本件罪刑，自應依
    該條例減刑如主文第二項所示，爰予撤銷改判如主文所示。
據上論斷，應依刑事訴訟法第455條之1第3項、第369條第1項前
段，刑法第277 條第1 項、第41條第1 項前段，刑法施行法第1
條之1 ，中華民國九十六年罪犯減刑條例第2 條第1 項第3 款、
第7 條、第9 條，判決如主文。
本案經檢察官董良造到庭執行職務
中　　華　　民　　國　　96　　年　　7 　　月　　24　　日
                  刑事第12庭審判長法    官  游紅桃
                                  法　　官  王美玲
                                  法　　官  曾雨明
以上正本證明與原本無異。
本件不得上訴。
中　　華　　民　　國　　96　　年　　7 　　月　　24　　日
                                  書 記 官  施春祝
附錄法條：
中華民國刑法第277條第1項
傷害人之身體或健康者，處 3 年以下有期徒刑、拘役或 1 千元
以下罰金。
